【裁判字號】    98,訴,3663
【裁判日期】    981201
【裁判案由】    強盜
【裁判全文】
臺灣臺中地方法院刑事判決              98年度訴字第3663號
公  訴  人  臺灣臺中地方法院檢察署檢察官
被      告  乙○○
                    （
指定辯護人  本院公設辯護人  丁○○
上列被告因強盜案件，經檢察官提起公訴（98年度偵字第24131
號），本院判決如下：
    主    文
乙○○犯攜帶兇器強盜罪，累犯，處有期徒刑柒年肆月。
扣案之小型電擊棒壹支沒收。
    犯罪事實
一、乙○○曾因竊盜案件，經臺灣嘉義地方法院以96年度嘉簡字
    第1608號判決判處有期徒刑4月，減為有期徒刑2月確定，甫
    於民國97年12月15日執行完畢。詎仍不知悔改，意圖為自己
    不法之所有，於98年9月28日上午8時30分許，攜帶客觀上足
    以對人之生命、身體安全構成威脅，足供兇器使用之小型電
    擊棒1 支，至臺中市○區○○路472之2號「一值萊運動彩券
    行」，藉欲投注運動彩券，向該彩券行員工丙○○佯裝借用
    廁所，自廁所走出後，持上開電擊棒由後方電擊丙○○之頸
    部右後側（未驗傷，未據告訴），並以左手摀住丙○○之嘴
    巴、將丙○○壓倒在地之強暴手段，至使丙○○不能抗拒，
    而取出櫃臺抽屜內之現金新臺幣（下同）2萬4,000元，得手
    後旋即逃逸。所得款項用以繳交房租、購買日常用品及投注
    運動彩券，剩餘7,000 元。嗣經丙○○報案，員警循線於同
    年10月6日14時20分許，在苗栗縣苗栗市○○路607號查獲乙
    ○○，另於苗栗市○○路658之1號乙○○租屋處，經乙○○
    同意搜索，扣得其所有供強盜用之上開電擊棒1支及剩餘贓
    款7,0 00元。
二、案經臺中市警察局第二分局報請臺灣臺中地方法院檢察署檢
    察官偵查起訴。
    理    由
壹、程序方面：
    按被告以外之人於審判外之陳述，雖不符刑事訴訟法第 159
    條之1至之4等4 條之規定，而經當事人於審判程序同意作為
    證據，法院審酌該言詞陳述或書面陳述作成時之情況，認為
    適當者，亦得為證據；當事人、代理人或辯護人於法院調查
    證據時，知有刑事訴訟法第159條第1項不得為證據之情形，
    而未於言詞辯論終結前聲明異議者，視為有前項之同意，同
    法第159條之5定有明文。立法意旨在於傳聞證據未經當事人
    之反對詰問予以核實，原則上先予排除。惟若當事人已放棄
    反對詰問權，於審判程序中表明同意該等傳聞證據可作為證
    據；或於言詞辯論終結前未聲明異議，基於尊重當事人對傳
    聞證據之處分權，及證據資料愈豐富，愈有助於真實發見之
    理念，且強化言詞辯論主義，使訴訟程序得以順暢進行，上
    開傳聞證據亦均具有證據能力。查證人丙○○、賴建參於警
    詢中所為之證詞，已於本院審理時踐行調查證據程序，依卷
    證資料所示，並無違法取供之情事，或有偽造、變造證據之
    情形，且檢察官、被告乙○○及其指定辯護人於本院準備程
    中同意將之作為證據使用，而本院審酌其陳述之作成及證據
    之取得，並無受人情施壓或干擾之情形，亦無偽造、變造證
    據之情事存在，復為本院事實認定之重要依據，故認為以之
    作為本案之證據尚屬適當，應認具有證據能力，合先敘明。
貳、實體方面：
一、上開犯罪事實，業據被告乙○○於警詢、偵訊及本院準備程
    序、審理中均坦承不諱，核與被害人丙○○於警詢中之指述
    、證人即計程車司機賴建參於警詢之證述相符，並有臺中市
    警察局第二分局現場勘查報告、贓物認領保管單各1 份及被
    害人丙○○受傷照片1紙、路口監視器畫面照片6紙、現場採
    證照片20紙、扣案物品照片2紙、被告簽注之運動彩券8紙在
    卷可憑，且有小型電擊棒1支及剩餘贓款7,000元扣案可資佐
    證，堪認被告於本院之自白與事實相符，足以採信，事證明
    確，被告上開強盜犯行，堪以認定。
二、按刑法第321條第1 項第3款所謂「兇器」，其種類並無限制
    ，凡客觀上足對人之生命、身體、安全構成威脅，具有危險
    性之兇器均屬之，且祇須行竊時攜帶此種具有危險性之兇器
    為已足，並不以攜帶之初有行兇之意圖為必要（最高法院79
    年臺上字第5253號判例意旨參照）。本案被告乙○○持電擊
    棒強盜彩券行之財物，該小型電擊棒業經充電，並曾持之朝
    被害人丙○○頸部電擊，造成被害人右頸部紅腫，已據證人
    丙○○於警詢時證述明確，並有照片1 紙在卷，客觀上足以
    傷害人之身體，顯為具有危險性之兇器無疑。且被告持電擊
    棒電擊被害人，並將被害人壓倒在地，而取出櫃臺抽屜內之
    現金，被害人顯然已達不能抗拒之程度。核被告乙○○所為
    ，係犯刑法第330條第1項之攜帶兇器加重強盜罪。又被告前
    因竊盜案件，經臺灣嘉義地方法院以96年度嘉簡字第1608號
    判決判處有期徒刑4月，減為有期徒刑2月確定，於97年12月
    15日執行完畢，有臺灣高等法院被告前案紀錄表在卷可憑，
    其受有期徒刑執行完畢，5 年內再故意犯本件有期徒刑以上
    之罪，為累犯，應依刑法第47條第1 項之規定加重其刑。爰
    審酌被告乙○○年輕力壯，不思以正當方法取得財物，竟圖
    不勞而獲，而攜帶電擊棒強盜彩券行，行為危險性極高，嚴
    重危害社會治安，本應重懲，惟被害人丙○○身體所受傷害
    輕微，已據其證述在卷，並有照片1 紙足憑，及被告智識程
    度、生活狀況，暨其犯罪後自警詢至偵審中均自白犯行、深
    知悔悟、態度良好等一切情狀，量處如主文所示之刑。扣案
    之小型電擊棒1 支，為被告所有，供犯罪所用之物，業經被
    告供明在卷，應依刑法第38條第1項第2款規定予以宣告沒收
    。
據上論斷，應依刑事訴訟法第299條第1項前段，刑法第330條第1
項、第47條第1項、第38條第1項第2款，判決如主文。
本案經檢察官甲○○到庭執行職務
中    華    民    國    98    年    12    月    1     日
                刑事第九庭  審判長  法  官 朱光國
                                    法  官 林慧英
                                    法  官 唐光義
以上正本證明與原本無異。
如不服本判決應於收受判決後10日內向本院提出上訴書狀，並應
敘述具體理由；其未敘述上訴理由者，應於上訴期間屆滿後20日
內向本院補提理由書（均須按他造當事人之人數附繕本）「切勿
逕送上級法院」。
                                    書記官 黃聖心
中    華    民    國    98    年     12    月    1     日
【附錄本案論罪科刑法條】
中華民國刑法第330條
（加重強盜罪）
犯強盜罪而有第 321 條第 1 項各款情形之一者，處 7 年以上
有期徒刑。
前項之未遂犯罰之。
中華民國刑法第321條
（加重竊盜罪）
犯竊盜罪而有左列情形之一者，處 6 月以上、 5 年以下有期徒
刑：
一、於夜間侵入住宅或有人居住之建築物、船艦或隱匿其內而犯
    之者。
二、毀越門扇、牆垣或其他安全設備而犯之者。
三、攜帶兇器而犯之者。
四、結夥三人以上而犯之者。
五、乘火災、水災或其他災害之際而犯之者。
六、在車站或埠頭而犯之者。
前項之未遂犯罰之。


司法院資訊處製作；財團法人民間司法改革基金會備份。
